# 【求职陈版主】 IPO对知识产权出资的审核问题

提问人：chenq0811 时间：2022-07-25 11:55:45
A公司计划与B公司一起设立C公司，A以知识产权出资，B以现金出资。因C公司定位为后期的上市主体，为减少上市时对知识产权出资的审核，因此计划B先单独作为股东成立C公司，然后C公司以现金购买A公司的知识产权，然后A公司以现金入股C公司。这样安排后是否可以避免知识产权出资可能面临的上市审核？

回答人：chenyiwei
从法律形式上说，这种情况不属于知识产权出资。但同样应关注“C公司以现金购买A公司的知识产权”这一环节的交易定价公允性、该交易的必要性和合理性、相关知识产权有无权利瑕疵等，对这些问题的关注仍然与直接以知识产权出资的情况类似。只是这样做可以减少对历史沿革瑕疵的影响程度。